臺灣士林地方法院行政訴訟判決　
111年度交字第224號
原      告  余尚青  

被      告  臺北市交通事件裁決所

代  表  人  蘇福智  
上列當事人間交通裁決事件，原告不服被告民國111年6月29日北
市裁催字第22-CW0000000號、22-RA0000000號裁決，提起行政訴
訟，本院判決如下：
    主  文
原告之訴駁回。
訴訟費用新臺幣參佰元由原告負擔。
    事實及理由
一、程序事項：本件係因原告不服被告民國111年6月29日北市裁
    催字第22-CW0000000號違反道路交通管理事件裁決書（下稱
    甲處分）、22-RA0000000號違反道路交通管理事件裁決書（
    下稱乙處分，與甲處分合稱原處分），分別裁處罰鍰新臺幣
    （下同）3,000元，並記違規點數1點，經核屬行政訴訟法第
    237條之1第1項第1 款規定之交通裁決事件，爰依同法第237
    條之7規定，不經言詞辯論，逕為判決。
二、爭訟概要：原告駕駛其所有之BFB-0099號自用小客車（下稱
    系爭車輛）於111年5月8日12時54分許，在新北市○○區○0
    0○○0○里○○○○○○○○○00○○0號隧道內北上3.7公
    里處，因「汽車行駛快速公路行車速度超過規定之最高速限
    20公里以內」之違規事實，分別經新北市政府警察局瑞芳分
    局、基隆市警察局（下合稱舉發機關）員警製單舉發，有新
    北市警交大字第CW0000000號舉發違反道路交通管理事件通
    知單（下稱甲舉發通知單）、基警交字第RA0000000號舉發
    違反道路交通管理事件通知單可稽（下稱乙處分舉發通知單
    ，合稱系爭舉發通知單，見本院卷第40、42頁）。原告提出
    申訴後，經被告函請舉發機關查明後仍認原告違規屬實，應
    予裁罰。嗣經被告以原告有前揭違規事實，而依道路交通管
    理處罰條例第33條第1項第1款規定，以原處分對原告為裁罰
    ，原告於111年7月8日提起本件行政訴訟。
三、原告主張：
　　依道路交通管理處罰條例第85條之1第2項規定，伊收到之兩
    張罰單，違規時間均為111 年5月8日12時54分，違規時間相
    隔1分鐘內，並未相隔6分鐘以上，依法不得連續舉發，應撤
    銷其中之一罰單等語。並聲明：原處分撤銷。
四、被告答辯：
　㈠新北市政府警察局瑞芳分局查復第CW0000000號案，系爭車輛
    於111年5月8日12時54分，行經臺62甲線5公里處（往四腳亭
    方向），經雷達測速器測得為75公里，超過最高速限（60公
    里）15公里，爰依道路交通管理處罰條例第33條第1項第1款
    逕行舉發。又臺62甲線4.47公里處設立「警52」告示牌，告
    知駕駛人測照地點（臺62甲線5公里處），並有設置速限標
    示。另原告兩件違規，其中之一（第RA0000000號）違規地
    點在隧道內，爰瑞芳分局依上開規定仍維持另一件（第CW00
    00000號）之舉發。
　㈡基隆市警察局查復第RA0000000號案，臺62甲線北上最高速限
    60公里，雷達測速設備前約432、383公尺處設「限5」、「
    警52」標誌，始於臺62甲線3號隧道3.7K處執行取締，標誌
    ，告示牌面按道路交通管理處罰條例第7之2條第3項規定布
    設；系爭車輛超過限速14公里，為雷達測速設備攝得違規，
    舉發無誤。瑞芳分局第CW0000000號單舉發地點為臺62甲線
    南下5K(往四脚亭方向）處，與基隆市警察局設於臺62甲線3
    號隧道3.7K處之雷達測速儀，分屬臺62甲線南、北不同行車
    方向。設備廠商函復：「本雷達測速照相設備111年5月8日1
    2時54分測得BFB-0099號車速度為74km/h；經檢視系統時間
    及NTP網路校時機制，系統時間正確，設備校時機制運作正
    常」。據上，兩案違規時間雖未逾6分鐘，但因兩件違規分
    別行經南下、北上路段，符合道路交通管理處罰條例第85之
    1條第2項連續舉發規定，舉發無誤。
　㈢兩件違規經舉發機關查復均認違規屬實，舉發無誤。按道路
    交通管理處罰條例第85條之1第2項第1款規定略以：「…得連
    續舉發…有第33條第1項…之情形…地點相距6公里以上、違規
    時間相隔6分鐘以上或『行駛經過一個路口以上』。但其違規
    地點『在隧道內者，不在此限』」。原告兩件違規，其中第RA
    0000000號違規係在隧道內，爰另一件第CW0000000號違規，
    得依上開「…得連續舉發…違規地點在隧道內者，不在此限…
    」規定舉發。又原告兩件違規，分別在南下、北上路段，第
    1件違規與第2件違規間，原告於「路口」迴轉，亦得依上開
    「…得連續舉發…行駛經過一個『路口』以上…」規定舉發等語
    。並聲明：原告之訴駁回。
五、本院之判斷：
　㈠按「汽車行駛於高速公路、快速公路或設站管制之道路，不
    遵使用限制、禁止、行車管制及管理事項之管制規則而有行
    車速度超過規定之最高速限或低於規定之最低速限行為者，
    處汽車駕駛人3,000元以上6,000元以下罰鍰。」、「汽車駕
    駛人有第33條第1項、第2項、第38條第1項、第40條、第45
    條、第47條第1款至第3款、第48條、第49 條或第60條第2項
    第1款、第2款情形之一者，除依原條款處罰鍰外，並予各記
    違規點數1點。」，道路交通管理處罰條例第33條第1項第1 
    款、第63條第1項第1 款定有明文。又「汽車駕駛人之行為
    有經以科學儀器取得證據資料證明其行為違規情形，當場不
    能或不宜攔截製單舉發者，得逕行舉發」、「前項第7 款之
    科學儀器應採固定式，並定期於網站公布其設置地點，但汽
    車駕駛人之行為屬行車速度超過規定之最高速限或低於規定
    之最低速限情形者，不在此限」、「對於前項第9款之違規
    行為，採用固定或非固定式科學儀器取得證據資料證明者，
    於一般道路應於100公尺至300公尺間，於高速公路、快速公
    路應於300公尺至1,000公尺間，明顯標示之；其定點當場攔
    截製單舉發者，亦同。」，復為同條例第7條之2第1項第7款
    、第2項第9款、第3 項所明定。另依道路交通標誌標線號誌
    設置規則第55條之2 規定：「測速取締標誌「警52」，用以
    警告車輛駕駛人前方路段常有測速取締執法，促使行車速度
    不得超過道路規定之最高速限或低於規定之最低速限；本標
    誌設於測速取締執法路段前，一般道路應於100公尺至300公
    尺間，高速公路、快速公路應於300公尺至1,000公尺間。」
    。
　㈡經查，本件原告駕駛系爭車輛有下述違規行為：
　　⒈原告於111年5月8日12時54分許，駕駛系爭車輛行經新北市
      瑞芳區臺62甲線5公里處（往四腳亭）時，經雷射測速儀
      測得行駛速度為每小時75公里，而該路段最高限速為每小
      時60公里，系爭車輛超速達每小時15公里，且臺62甲線4.
      47公里處設有「警52」告示牌，用以告知駕駛人前方有測
      速照相，且該告示牌未有汙損或遭遮擋等致駕駛人無法辨
      識之情事，此有新北市政府警察局瑞芳分局111年6月14日
      新北景瑞交字第1113691878號函、甲舉發通知單、採證照
      片、「警52」設置照片可稽（見本院卷第48至54頁），又
      該路段所使用之雷達測速儀係經財團法人台灣商品檢測中
      心檢定合格，有檢定合格證書可佐（見本院卷第56頁），
      原告就此部分之違規事實亦未否認，是足認原告駕駛系爭
      車輛於111年5月8日12時54分許，在新北市瑞芳區臺62甲
      線5公里處（往四腳亭），確有「汽車行駛快速公路行車
      速度超過規定之最高速限20公里以內」之違規事實，應堪
      認定。
　　⒉原告於111年5月8日12時54分許，駕駛系爭車輛行經臺62甲
      線3號隧道內北上3.7公里處時，經雷射測速儀測得行駛速
      度為每小時74公里，而該路段最高限速為每小時60公里，
      系爭車輛超速達每小時15公里，且臺62甲線3號隧道內距
      測速地點約383公尺處，亦設有「警52」告示牌，用以告
      知駕駛人前方有測速照相，且該告示牌位有汙損或遭遮擋
      等致駕駛人無法辨識之情事，此有乙舉發通知單、基隆市
      警察局111年6月14日基警交字第110041210號函、採證照
      片、「警52」設置照片可稽（見本院卷第40、58至60、65
      頁）。原告亦未爭執此部分之違規事實，是以原告於111
      年5月8日12時54分許，在「臺62甲線3號隧道內北上3.7公
      里處」，確有「汽車行駛快速公路行車速度超過規定之最
      高速限20公里以內」之違規事實，亦堪認定。
　㈢原告主張本件有道路交通管理處罰條例第85條之1第2項規定
    適用，不應連續處罰云云。惟道路交通管理處罰條例第85條
    之1第2項第1 款規定：「第七條之二之逕行舉發案件有下列
    情形之一者，得連續舉發：一、逕行舉發汽車行車速度超過
    規定之最高速限或低於規定之最低速度或有第三十三條第一
    項、第二項之情形，其違規地點相距六公里以上、違規時間
    相隔六分鐘以上或行駛經過一個路口以上。但其違規地點在
    隧道內者，不在此限。」，立法院第6屆第1會期第2 次會議
    議案關係文書記載：「為因應隧道之安全，爰為上開但書規
    定。」準此，上開規定基於隧道之特殊危險性，為避免駕駛
    人超速，造成隧道內之密閉空間其餘使用人之生命、身體之
    危險，故特別規定就違規行為均應予舉發。且基於此立法目
    的，應僅需其一之違規地點在隧道內，即有上開但書規定之
    適用，而非限於兩者之違規地點均須在隧道內始有適用，否
    則將使上開規定等同具文。本件違規地點分別在新北市○○
    區○00○○0○里○○○○○○○○○○○00○○0號隧道內
    北上3.7 公里處，業如前述。是原告二違規行為，其一違規
    地點位於臺62甲線3號隧道內，且違規地點亦已經過一個路
    口，依前開規定及說明，舉發機關自得分別予以舉發，被告
    亦得予連續裁罰，而未有違反連續舉發規定或違反一行為不
    二罰原則之處。原告此部分主張，應屬對法規範之誤解，難
    認可採。
六、綜上所述，原告於前揭時、地，確有「汽車行駛快速公路行
    車速度超過規定之最高速限20公里以內」之違規事實，被告
    以原處分為裁罰，核無違誤，原告訴請撤銷原處分，為無理
    由，應予駁回。
七、本件第一審裁判費為300元，應由原告負擔，爰確定第一審
    訴訟費用額如主文第2項所示。
中　　華　　民　　國　　111 　年　　8 　　月　　9 　　日
　　　　　　　　　行政訴訟庭　法　官　徐文瑞
上為正本係照原本作成。
如不服本判決，應於判決送達後20日內，向本院提出上訴狀並表
明上訴理由（原判決所違背之法令及其具體內容或依訴訟資料可
認為原判決有違背法令之具體事實），其未載明上訴理由者，應
於提出上訴後 20 日內向本院補提理由書（上訴狀及上訴理由書
均須按他造人數附繕本，如未按期補提上訴理由書，則逕予駁回
上訴），並應繳納上訴裁判費新臺幣 750 元。
中　　華　　民　　國　　111 　年　　8 　　月　　9 　　日
　　　　　　　　　　　　　　　書記官　朱亮彰